臺灣桃園地方法院刑事判決
110年度訴字第130號
公  訴  人  臺灣桃園地方檢察署檢察官
被      告  張軒綾


選任辯護人  吳國輝律師
            李介文律師(已解除委任)
上列被告因毒品危害防制條例等案件，經檢察官提起公訴（109
年度偵字第35753號），本院判決如下：
    主  文
張軒綾販賣第2級毒品，處有期徒刑7年2月。
未扣案之犯罪所得新臺幣5百元沒收，於全部或一部不能沒收或
不宜執行沒收時，追徵其價額；未扣案不詳廠牌手機1支（含門
號0000000000號SIM卡1張）沒收，如全部或一部不能沒收或不宜
執行沒收時，追徵其價額。
其餘被訴部分無罪。
    犯罪事實
一、張軒綾知悉甲基安非他命係毒品危害防制條例第2條第2項第
    2款所列管之第2級毒品，依法不得持有、販賣，竟意圖營利
    ，基於販賣第2級毒品甲基安非他命之犯意，以其持用搭配
    門號0000000000號不詳廠牌手機（未扣案），作為與李志漢
    聯繫交易甲基安非他命之工具，於如附表所示時間、地點，
    販賣如附表所示甲基安非他命予李志漢。
二、嗣警依對上開門號實施通訊監察結果，報請臺灣桃園地方檢
    察署檢察官核發拘票，於民國109年11月30日下午6時5分，
    在桃園市中壢區之張軒綾租屋處（址詳卷）拘提張軒綾，而
    循線查悉上情。
    理  由
壹、有罪部分：
一、證據能力：
  ㈠被告張軒綾及其辯護人固爭執證人李志漢警詢筆錄之證據能
    力，然本判決有罪部分並未引用李志漢警詢所述，作為認定
    被告成立犯罪之不利事證，故不予論述其證據能力。
  ㈡本案以下所引用之其餘證據，並無證據係違法取得，復經本
    院於審理時依法踐行調查程序，該等證據自均得作為本案判
    決之證據。　　
二、認定犯罪事實所憑之證據及理由：
    訊據被告矢口否認有何販賣甲基安非他命予證人李志漢之犯
    行，其於警詢中辯稱：109年7月10日通訊監察譯文之對話係
    李志漢要向我買星城網路遊戲之星城幣，我還沒有足夠數量
    遊戲幣等語；另於偵訊中辯稱：109年7月10日譯文之對話係
    李志漢要向我買星城幣，我給他的遊戲幣不足，他向我要遊
    戲幣等語；及於審理時陳稱：李志漢審理時證述不實，李志
    漢是向我買星城幣，我不曾託他幫我買星城幣，又李志漢曾
    與我先生吵架而有不愉快等語。另辯護人為其具狀及言詞辯
    護略以：李志漢於偵訊證述因幫被告裝設監視器而由被告提
    供甲基安非他命以代工錢等語，然李志漢嗣於審理時證述：
    伊替被告裝設監視器以甲基安非他命抵工錢只有1次，該次
    裝監視器之時間非起訴書附表編號2之109年7月10日，是起
    訴意旨認李志漢於109年7月16日晚上，在桃園市平鎮區之被
    告居所，以替被告裝監視器之工錢新臺幣（下同）5百元向
    被告購買甲基安非他命1包，即與事實不符等語（訴卷1第39
    6、397頁）。經查：
　㈠被告於如附表所示時間，以其持用之上開門號手機與證人李
    志漢持用之門號0000000000號手機聯繫通話等事實，除據被
    告於警詢、偵查中供陳在卷外（偵卷第25、154頁），復據
    李志漢於偵查及審理時證述明確（他卷第231、232頁，訴卷
    1第265-277頁），並有本院109年聲監字第277號通訊監察書
    暨電話附表、被告與李志漢上開門號之通訊監察譯文（偵卷
    第111、113頁，他卷第153頁）、臺灣桃園地方檢察署檢察
    官拘票（偵卷第13頁）在卷可稽，此部分事實堪予認定。
　㈡李志漢於偵訊中證述：109年7月10日之通訊監察譯文是我與
    被告之對話，對話內容是我於當日晚間6時18分，在被告居
    住之平鎮區居所，向她購買1包5百元之安非他命。因為我先
    前曾幫她裝監視器，她有請我用甲基安非他命抵付工錢，所
    以我知道可向她買毒品等語（他卷第231-232頁）。復於審
    理時證述：我當時在檢察官偵訊時講的是實話，我記得109
    年7月10日有向被告買1包5百元之甲基安非他命，我先前幫
    被告裝監視器，我有對被告說由她請我用甲基安非他命抵工
    錢，她請我用甲基安非他命抵工錢與我109年7月10日向她買
    甲基安非他命是不同時間的事情，她只有一次請我用甲基安
    非他命抵工錢。另我有玩星城網路遊戲，但我不曾向被告買
    遊戲幣，我雖曾幫被告去超商買遊戲幣，但被告不會因為我
    幫她買遊戲幣而給我好處。我確實有於109年7月10日去被告
    家，以5百元向她買1包甲基安非他命等語。勾稽李志漢偵訊
    、審理時證述大致相符，並無不合常情或矛盾之處。被告雖
    以前詞置辯，然李志漢已明確證述不曾向被告買星城幣，業
    如上述。又買賣網路遊戲幣並無不法，如被告斯時確係與李
    志漢聯繫買賣遊戲幣，應無以隱晦之用語稱之，況被告亦未
    提出販售遊戲幣予李志漢之電磁紀錄或相關證明以實其說；
    另被告於警詢、偵訊時均未陳明與李志漢有何恩怨，或李志
    漢與其先生吵架之事，而僅表示其2人同屬網路遊戲玩家，
    且李志漢於審理時已證述與被告並無恩怨，實難認李志漢有
    冒偽證罪誣陷被告之動機及必要，是被告所辯，尚難採憑。
　㈢李志漢於如附表譯文所示109年7月10日17時36分（為求統一
    ，以下譯文時間，均以24小時制）傳送簡訊予被告稱「可以
    過去你那邊嗎」之後，被告旋於同日17時37分回以「可是還
    是沒有足也」，李志漢即於同日17時43分再次傳送簡訊稱「
    我現在過去」，及於同日18時18分以電話與被告聯繫「可以
    幫我開一下門嗎（被告回以：幾樓？）5樓，我被鎖住了」
    。參以一般合法物品之交易，買賣雙方於電話聯繫之間，固
    會就標的物、價金、交付方式等事項為約定；然有關毒品之
    交易，誠難期待買賣雙方以同樣標準為聯繫，尤其，在現行
    通訊監察制度之下，若於通話間言明具體之標的物或以暗語
    代之，無異自曝於被查獲之風險中。再者，關於毒品之買賣
    ，其以電話聯繫交易者，買賣雙方多係相識之人，其等或僅
    粗略表明見面時、地，甚或僅以電話鈴聲加上來電顯示作為
    提醒即足，並非不得依通聯之情形及通話內容之真意，作為
    判斷可否採為買賣雙方所供述交易情節之佐證。據上說明，
    李志漢於當日僅傳送內容不明之簡訊「可以過去你那邊嗎」
    ，被告卻能立即回覆簡訊「可是還是沒有足也」，顯見其2
    人對於交易毒品存有默契，雙方不在電話中談及具體之毒品
    名稱、數量、價格等，而僅以暗語代之，以減低或避免遭監
    聽被查獲之風險。綜上，足徵李志漢上揭證述於如附表所示
    時、地向被告購買甲基安非他命之事實，應堪認定。
  ㈣至辯護意旨雖以前詞置辯，惟觀諸李志漢偵訊筆錄內容，可
    知李志漢係證述於109年7月10日前，因幫被告裝監視器，被
    告以甲基安非他命抵付工資而知悉可向被告買毒品；且李志
    漢於審理時已證述：伊係於109年7月10日以外之時間為被告
    裝監視器，該次被告請伊施用甲基安非他命抵工資，伊另於
    如附表所示之109年7月10日，向被告買得5百元之甲基安非
    他命1包等語，已如前述，是辯護意旨，尚非可採。
　㈤按販賣毒品之所謂販賣行為，係行為人基於營利之目的，而
    販入或賣出毒品而言。販賣毒品者，其主觀上須有營利之意
    圖，且客觀上有販賣之行為，即足構成，至於實際上是否已
    經獲利，則非所問。即於有償讓與他人之初，係基於營利之
    意思，並著手實施，而因故無法高於購入之原價出售，最後
    不得不以原價或低於原價讓與他人時，仍屬販賣行為。必也
    始終無營利之意思，縱以原價或低於原價有償讓與他人，方
    難謂為販賣行為，而僅得以轉讓罪論處（最高法院93年度台
    上字第165號刑事判決意旨參照）。又販賣毒品本無一定價
    格，各次買賣之價格，當亦各有差異，隨供需雙方之資力、
    關係之深淺、需求之數量、貨源之充裕與否、販賣者對於資
    金之需求如何即殷切與否，以及政府查緝之態度，進而為各
    種不同之風險評估，而為機動性之調整，是其價格標準，自
    非一成不變，且販賣者從各種「價差」或「量差」或係「純
    度」謀取利潤方式，或有差異，然其所圖利益之非法販賣行
    為目的，則屬相同，並無二致。被告所為如附表所示販賣毒
    品犯行，雖未當場查獲販毒事實，且時隔久遠，而無從察知
    其販賣毒品確實購入金額，惟毒品危害防制條例所處罰之「
    販賣」毒品罪，所著重者為在主觀上有藉以牟利之惡性，及
    對毒品之擴散具有較有償或無償轉讓行為更嚴重之危害性，
    被告「營利」之意圖係從客觀之社會環境、情況及證人、物
    證等資料，依據證據法則綜合研判認定；衡諸第2級毒品甲
    基安非他命量微價高，且依一般社會通念以觀，販賣行為在
    通常情形下均係以牟利為其主要誘因及目的，從而，舉凡其
    有償交易，除足反證其確另基於某種非圖利本意之關係外，
    通常尚難因無法查悉其販入價額作為是否高價賣出之比較，
    諉無營利之意思，阻卻販賣犯行之追訴。被告將甲基安非他
    命交付予李志漢時，有約定對價，業如前述，考量社會大眾
    均知買賣甲基安非他命係非法行為之客觀社會環境，依據上
    開積極證據及經驗法則綜合研判，被告應係意圖營利而販賣
    毒品，要無疑義。
　㈥綜上所陳，本案此部分犯行事證明確，被告、辯護人所辯，
    尚不足採，被告上開犯行堪以認定，應依法論科。
三、論罪科刑：
　㈠論罪：
　⒈按行為後法律有變更者，適用行為時之法律。但行為後之法
    律有利於行為人者，適用最有利於行為人之法律，刑法第2
    條第1項定有明文。被告為上揭犯行後，毒品危害防制條例
    第4條第2項於109年1月15日修正公布，自同年7月15日開始
    施行，修正前該條第2項規定：「製造、運輸、販賣第2級毒
    品者，處無期徒刑或7年以上有期徒刑，得併科新臺幣1千萬
    元以下罰金。」；修正後之規定則分別為：「製造、運輸、
    販賣第2級毒品者，處無期徒刑或10年以上有期徒刑，得併
    科新臺幣1千5百萬元以下罰金。」，經比較修正前後之法律
    ，新法分別於第1項提高罰金刑上限，第2項提高法定刑下限
    及罰金刑上限，自以修正前之規定較有利於被告。是依刑法
    第2條第1項前段規定，本案應適用被告行為時即修正前毒品
    危害防制條例第4條第2項之規定論處。
　⒉核被告所為，係犯修正前毒品危害防制條例第4條第2項之販
    賣第2級毒品罪。其販賣前持有甲基安非他命之低度行為，
    應為販賣之高度行為吸收，不另論罪。
　㈡不適用毒品危害防制條例第17條規定之說明：
　  被告於警詢、偵訊時均否認上開犯行，且未供陳上開販賣毒
    品犯行之毒品來源，自無從依毒品危害防制條例第17條第1
    、2項規定減輕其刑。
四、沒收：
  ㈠犯罪所得，屬於犯罪行為人者，沒收之，並於全部或一部不
    能沒收或不宜執行沒收時，追徵其價額，刑法第38條之1第1
    項前段、第3項定有明文。被告所為如附表所示販賣第2級毒
    品所得價金5百元，核屬其犯罪所得，雖未扣案，仍應依刑
    法第38條之1第1項前段、第3項之規定宣告沒收，並於全部
    或一部不能沒收或不宜執行沒收時，追徵其價額。
　㈡被告持用販賣如附表所示甲基安非他命之不詳廠牌手機1支（
    含門號0000000000號SIM卡1張），雖未扣案，仍應依毒品危
    害防制條例第19條第1項之規定，不問屬於犯罪行為人與否
    ，宣告沒收之，如全部或一部不能沒收或不宜沒收時，應依
    刑法第38條第4項規定追徵其價額。　　
貳、無罪部分
一、公訴意旨略以：被告基於販賣第2級毒品甲基安非他命牟利
    之犯意，以上開門號手機作為聯絡工具，分別於㈠109年7月1
    6日上午6時19分，在桃園市平鎮區之居所（同上址），販賣
    4千元之甲基安非他命予證人鍾振泰（即起訴書附表編號1部
    分）。㈡109年6月20日下午3時55分，在上揭居所，販賣1千
    元之甲基安非他命予證人沈德勳（即起訴書附表編號3部分
    ）。㈢109年6月26日上午7時32分，在上揭居所，販賣1千元
    之甲基安非他命予沈德勳（即起訴書附表編號4部分）。㈣另
    於109年8月2日至5日間某日，在上揭居所，無償轉讓重量不
    詳之甲基安非他命予吳國棟（即起訴書附表編號5部分）。
    因認被告涉犯毒品危害防制條例第4條第2項之販賣第2級毒
    品，藥事法第83條第1項之轉讓禁藥罪嫌等語。
二、按犯罪事實應依證據認定之，無證據不得認定犯罪事實，不
    能證明被告犯罪者，應諭知無罪之判決，刑事訴訟法第154
    條第2項、第301條第1項分別定有明文。認定犯罪事實所憑
    之證據，雖不以直接證據為限，間接證據亦包括在內，然而
    無論直接證據或間接證據，其為訴訟上之證明，須於通常一
    般之人均不致有所懷疑，而得確信其為真實之程度者，始得
    據為有罪之認定，倘其證明尚未達到此一程度，而有合理之
    懷疑存在而無從使事實審法院得有罪之確信時，即應由法院
    為諭知被告無罪之判決（最高法院76年台上字第4986號判決
    意旨參照）。又販賣毒品案件，購毒者所稱向某人買受毒品
    之指證，不得作為有罪判決之唯一證據，仍須調查其他必要
    之證據，以察其是否與事實相符。良以購毒者供出毒品來源
    ，因而查獲其他正犯或共犯者，法律規定得減輕或免除其刑
    ，其有為邀輕典而為不實之陳述之可能，是購毒者陳述之憑
    信性本不及於一般人，則其所證向某人購買毒品之陳述，必
    須有補強證據，以擔保其陳述之真實性。此所謂補強證據，
    係指購毒者之指證外，尚有其他足以證明其關於毒品交易陳
    述真實性之別一證據而言（最高法院106年度台上字第1872
    號判決意旨參照）。
三、公訴意旨認被告涉前揭犯嫌，無非以被告於警詢、偵訊時之
    供述，及鍾振泰、沈德勳、吳國棟於警詢、偵訊中之證述，
    本院核發之通訊監察書、被告持用之上揭門號與鍾振泰持用
    之門號0000000000號、沈德勳持用之門號0000000000號之通
    訊監察譯文為主要論據。
四、訊據被告堅決否認有何前開犯行，辯護人為其具狀及言詞辯
    護略以：㈠鍾振泰部分：鍾振泰係向案外人陳文宗購買毒品
    ，而非向被告購買毒品，鍾振泰因與被告配偶結怨，挾怨報
    復而虛指向被告購毒；㈡沈德勳部分：沈德勳於第1次警詢中
    已否認向被告購買毒品，然警方卻於51分鐘後再度詢問沈德
    勳，而沈德勳竟於第2次警詢中指述向被告購買毒品，是沈
    德勳第2次警詢前應有受警方詢問，然此間之詢問並未錄音
    ，故第2次警詢筆錄無證據能力。又沈德勳之偵訊內容異於
    第2次警詢所述，是沈德勳偵訊證述，不足採信。㈢吳國棟部
    分：警方無法提出吳國棟警詢之錄音光碟，是吳國棟警詢部
    分無證據能力，且吳國棟於審理時已證述被告並未無償轉讓
    甲基安非他命予伊，應為無罪諭知等語。經查：
  ㈠被告被訴販賣甲基安非他命予鍾振泰部分（即起訴書附表編
    號1）：
　⒈被告分別於109年7月16日6時8分、12分、13分、19分，以其
    持用之上揭門號手機與鍾振泰持用之上開門號手機通話，業
    據被告於警詢、偵訊供陳在卷（偵卷第24、153-154頁），
    且經鍾振泰於警詢、偵訊時證述明確（偵卷第43-44頁、他
    卷第227-228頁），復有上揭對話之通訊監察譯文在卷可稽
    （他卷第107-109頁），此部分事實堪以認定。
　⒉鍾振泰雖於警詢、偵訊時證稱：於109年7月16日6時19分，在
    桃園市平鎮區之被告居所，向被告購買4千元之甲基安非他
    命等語，惟鍾振泰於審理時證稱略以：當天早上我與被告合
    資要向陳文宗購買毒品，但陳文宗賣的毒品太貴，我與被告
    的錢不夠，被告叫我回去再說。譯文中我說的「那只有81」
    意思是要向陳文宗買毒品、買81的數量。另因被告先生吳冠
    賢（綽號：「木哥」）砍傷我的手，被告與之有連帶關係，
    我想誣陷被告，所以我在警詢、偵訊誣指被告於109年7月16
    日賣我毒品等語。
　⒊勾稽鍾振泰於警詢、偵訊及審理時證述，堪認鍾振泰就被告
    有否於109年7月16日販賣甲基安非他命予鍾振泰之重要部分
    ，鍾振泰於本院所為證述情節與伊先前於警詢、偵訊中所證
    情節並不一致，且上揭通訊監察譯文之對話內容難認係鍾振
    泰向被告購買毒品（詳下述），復無其他積極證據可認鍾振
    泰於警詢、偵查所為證述較符真實而可採，是鍾振泰於警詢
    、偵查中證述之真實性，即屬有疑。
　⒋被告與鍾振泰於109年7月16日6時8分起至19分止之通訊監察
    譯文如下（他卷第107-109頁）：
編號 時間 內容摘要（A：張軒綾，B：鍾振泰） 備註 1 109年7月16日6時8分38秒 B：你要不要打給文宗，我沒有他手機，我在他家門口 A：直接叫就好了 B：他媽媽在 A：好  2 同日6時12分26秒 A：他沒接電話  B：那怎麼辦 A：叫阿，怎麼辦，之前不是用叫的 B：他家人..阿來昨天叫他被罵 A：不然在那邊等  3 同日6時13分14秒 A：我在打了  4 同日6時19分47秒 B：那"貓"夠嗎？ A：什麼？ B：那只有81 A：電話中你在跟我講什麼   
  ⒌勾稽上開通訊監察譯文及鍾振泰審理時證述，可知鍾振泰係
    因當時在「文宗」住處外無法與「文宗」取得聯絡而電詢被
    告如何處理，被告告以可喊叫「文宗」之名，但鍾振泰回以
    會遭「文宗」家人責罵，被告遂撥打電話予「文宗」，但未
    獲回應，鍾振泰隨即向被告表示「那貓夠嗎」、「那只有81
    」即毒品數量是否足夠之暗語。據上，固堪認定被告與鍾振
    泰上揭對話係以暗語談及毒品交易事項。惟細譯該對話內容
    ，可知鍾振泰當日6時8分已在「文宗」住處外，如鍾振泰當
    時欲向被告購買毒品，衡情，鍾振泰應當前往被告居處，方
    符常理；又被告於當日6時12分對鍾振泰稱「不然在那邊等
    」即示意鍾振泰在「文宗」住處外等候，旋於6時13分對鍾
    振泰稱其已撥打電話予「文宗」，可知其2人斯時並未同在
    一處。又由鍾振泰隨即於6時19分對被告稱「那貓夠嗎？」
    、「那只有81」後，被告因不滿鍾振泰於電話中提及毒品交
    易暗語，而回應「電話中你在跟我講什麼」之語意以觀，可
    徵鍾振泰當日上午6時19分與被告通話時應已取得伊所稱「
    只有81」數量之毒品。惟觀諸警方提示此部分譯文予鍾振泰
    閱覽，詢問鍾振泰是否幫被告、吳冠賢販賣毒品，則警方依
    執行通訊監察所得及當時掌握之證據，應係認被告與吳冠賢
    、鍾振泰共同販毒。綜上，鍾振泰與被告間此次通話內容縱
    涉及毒品交易，且認鍾振泰當日最後一次與被告通話時已取
    得毒品，並詢問被告伊取得之毒品數量是否足夠，惟鍾振泰
    取得之毒品究係與被告合資向陳文宗購得，或被告與陳文宗
    先前已聯繫毒品交易，而由鍾振泰持毒品前往陳文宗住處面
    交毒品，實有未明。從而，此部分譯文，無從補強鍾振泰於
    警詢、偵訊之證述。依罪證有疑，利歸被告之法則，尚難僅
    以鍾振泰警詢、偵訊之證述，遽為不利被告之認定。
　㈡被告被訴販賣甲基安非他命予沈德勳部分（即起訴書附表編
    號3、4）：
　⒈被告於109年6月20日11時48分起至15時55分，及同年月26日7
    時12分、32分，以其持用之上揭門號手機與沈德勳持用之上
    開門號手機通話，業據被告於警詢、偵訊供陳在卷（偵卷第
    25-27、154頁），且經沈德勳於第2次警詢、偵訊時證述明
    確（偵卷第61-65頁，他卷第235-236頁），復有上揭對話之
    通訊監察譯文在卷可按（他卷第127頁），此部分事實堪以
    認定。
　⒉沈德勳雖於第2次警詢、偵訊時證稱：於109年6月20日15時55
    分，在桃園市平鎮區之被告居所，向被告購買1包1千元之甲
    基安非他命；及於109年6月26日7時32分，在上揭被告居所
    附近，向被告購買1包1千元之甲基安非他命等語，惟沈德勳
    於第1次警詢已證稱：109年6月20日之譯文內容，係被告約
    伊見面、向伊借錢；至同年月26日之譯文內容，係伊約被告
    見面等語。復於審理時證稱略以：我在第1次警詢時有告訴
    警方，我轉給被告的錢是被告向我調錢，但警方不相信，並
    說要將我外面有女人、拿錢給別的女生的事告訴我老婆，還
    說要我與他們配合等等。後來警方找我老婆來警局，我不知
    道警察跟我老婆說什麼，我老婆要我跟警察配合，我認為警
    方說的配合就是指證被告賣毒品給我，我在派出所做筆錄時
    ，怕我老婆知道外面女生的事，所以我才配合警方指證我於
    109年6月20、26日向被告購買毒品，我給被告的錢是買毒品
    的錢，但那些錢實際上不是買毒品的錢。我因為與被告交往
    ，被告向我要錢，我知道一定是有借無還，所以就直接給她
    1、2千元，我不給現金而用轉帳的方式是因為我身上帶的錢
    不少，我怕如果只抽1、2張出來給她會不好看，所以轉帳給
    她。我在偵查中指證被告賣毒品給我，是因為檢察官依照第
    2次警詢筆錄內容問我等語。
　⒊勾稽沈德勳於警詢、偵訊及審理時證述，堪認沈德勳就被告
    有否於109年6月20日、26日販賣甲基安非他命予沈德勳之重
    要部分，沈德勳於第1次警詢、本院所為證述情節與伊先前
    於第2次警詢、偵訊中所證情節並不一致。參諸審理時勘驗
    沈德勳第2次警詢錄音光碟，可知警方第2次詢問沈德勳時，
    確有一名疑似沈德勳配偶之女子坐於沈德勳左後方，此有本
    院勘驗筆錄在卷可稽（訴卷1第275-277頁）。而警方第2次
    詢問沈德勳時，並未見警方提出新事證向沈德勳確認，是警
    方有何必要重複詢問沈德勳，實非無疑。且依上開勘驗結果
    ，當時確有一與本案無涉之女子坐於沈德勳旁邊，亦與沈德
    勳證述警方找伊配偶到派出所乙節相符。再其2人間通訊監
    察譯文之對話內容尚難認即交易毒品（詳下述），復無其他
    積極證據可認沈德勳於第2次警詢、偵查所為證述較符真實
    而可採，是沈德勳於第2次警詢、偵查中證述之真實性，即
    屬有疑。
　⒋被告與沈德勳於109年6月20日11時48分起至15時55分止之通
    訊監察譯文如下（他卷第127頁）：
編號 時間 內容摘要（A：張軒綾，B：沈德勳） 1 109年6月20日11時48分9秒 B：幾點回去？ A：現在阿，回來了，你要來嗎？ 2 109年6月20日11時59分14秒 B：姐，吼吼。 A：好，到了唷 3 109年6月20日11時59分51秒 A：你說你到了唷？ B：快到了 4  109年6月20日12時8分59秒 A：好，等我一下，馬上下來 5 109年6月20日12時19分19秒 簡訊：000-000000000000 6 109年6月20日15時14分49秒 簡訊：存好了？ 7 109年6月20日15時15分4秒 簡訊：我等哦。 8 109年6月20日15時43分56秒 簡訊：馬上去 9 109年6月20日15時55分51秒 簡訊：好了 
  ⒌被告與沈德勳於109年6月26日7時12分、32分之通訊監察譯
　　文如下（偵卷第27頁，他卷第127頁）：
編號 時間 內容摘要（A：張軒綾，B：沈德勳） 1 109年6月26日7時12分58秒 B：怎樣？小包有嗎？ A：好 2 109年6月26日7時32分51秒 B：喂，吼～～ A：嗯嗯 
  ⒍觀諸上開6月20日之譯文，其2人並未提及交易毒品之詞；又
    依上開6月26日之譯文，雖沈德勳提及「小包」疑似毒品交
    易，然沈德勳於第2次警詢、偵訊證述，有上揭可疑之處，
    且於審理時證述未於上揭時間向被告購買毒品，已如上述，
    而沈德勳所稱「小包」究係何指，實有未明，無從補強沈德
    勳於第2次警詢、偵訊之證述。依罪證有疑，利歸被告之法
    則，尚難僅以沈德勳第2次警詢、偵訊之證述及上開譯文，
    遽為不利被告之認定。
　㈢被告被訴無償轉讓第2級毒品即禁藥甲基安非他命予吳國棟
　　部分（即起訴書附表編號5）：
  ⒈吳國棟雖於警詢、偵訊時證稱：於109年8月2日至5日間某日
    ，在桃園市平鎮區之被告居處（同上址），經徵得被告同意
    ，而施用其置放於客廳桌上吸食器內之甲基安非他命等語，
    惟吳國棟於本院審理時證稱略以：我警詢時有告訴警察關於
    109年8月初我去被告家的事情，那次是我自己帶甲基安非他
    命去被告家，而不是被告請我施用。當天警察一大早就把我
    帶到警局做筆錄，我在警局做筆錄做到一半就迷迷糊糊，後
    來在地檢署做筆錄時也迷迷糊糊等語。
　⒉勾稽吳國棟於警詢、偵訊及審理時證述，堪認沈德勳就被告
    有否於109年8月初某日無償轉讓甲基安非他命予吳國棟之重
    要部分，吳國棟於本院所為證述情節與伊先前於警詢、偵訊
    中所證情節並不一致。而此部分起訴事實，並無通訊監察譯
    文可佐證吳國棟警詢、偵訊之證述，復無其他積極證據可認
    吳國棟於警詢、偵查所為證述較符真實而可採，是吳國棟於
    警詢、偵查中證述之真實性，即屬有疑。依罪證有疑，利歸
    被告之法則，尚難僅以吳國棟警詢、偵訊之證述，遽為不利
    被告之認定。
五、綜上，本院審酌檢察官所舉此部分事證及本案現存卷證資料
    ，均尚未達通常一般之人均不致有所懷疑，而得確信被告有
    檢察官所指此部分販賣、轉讓甲基安非他命之犯行，無從使
    本院形成有罪心證，既不能證明被告犯罪，依前開法律規定
    ，自應為被告無罪之諭知。
據上論斷，應依刑事訴訟法第299條第1項、第301條第1項，判決
如主文。
本案經檢察官王文咨提起公訴，檢察官簡志祥、謝咏儒、賴心怡
到庭執行職務。
中　　華　　民　　國　　111 　年　　12　　月　　6 　　日
                  刑事第十三庭  審判長法  官  陳彥年
                                      法  官  郭鍵融
　　　　　　　　　      　　　　　　　法　官　簡方毅
以上正本證明與原本無異。
如不服本判決應於收受判決後20日內向本院提出上訴書狀，並應
敘述具體理由。其未敘述上訴理由者，應於上訴期間屆滿後20日
內向本院補提理由書(均須按他造當事人之人數附繕本)「切勿逕
送上級法院」。 
　　　　　　　　　　　　　　　        書記官　施懿珊
中　　華　　民　　國　　111 　年　　12　　月　　8 　　日
附錄論罪科刑法條：
毒品危害防制條例第4條（修正前）
製造、運輸、販賣第一級毒品者，處死刑或無期徒刑；處無期徒
刑者，得併科新臺幣二千萬元以下罰金。
製造、運輸、販賣第二級毒品者，處無期徒刑或七年以上有期徒
刑，得併科新臺幣一千萬元以下罰金。
製造、運輸、販賣第三級毒品者，處七年以上有期徒刑，得併科
新臺幣七百萬元以下罰金。
製造、運輸、販賣第四級毒品者，處五年以上十二年以下有期徒
刑，得併科新臺幣三百萬元以下罰金。
製造、運輸、販賣專供製造或施用毒品之器具者，處一年以上七
年以下有期徒刑，得併科新臺幣一百萬元以下罰金。
前五項之未遂犯罰之。
　　　　　　　　　　　　　　　　　　　　 
附表
編號 交易對象 交易時間 交易經過 毒品種類、數量 通訊監察譯文 主文   交易地點  金額    李志漢 民國109年7月10日晚間6時18分 張軒綾以其使用之門號0000000000號手機，與李志漢使用之門號0000000000號手機，聯繫交易第2級毒品甲基安非他命事項後，於左揭時、地，將甲基安非他命交付予李志漢，而販賣第2級毒品既遂。 甲基安非他命1包（重量不詳） 【A：張軒綾，B：李志漢】 B：可以過去你那邊嗎（簡訊，時間：109年7月10日17時36分） A：可是還是沒有足也（簡訊，時間：同日17時37分） B：我現在過去（簡訊，時間：同日17時43分）  【同日18時18分19秒】  B：可以幫我開一下門嗎？    我在逃生梯這 A：幾樓？ B：5樓，我被鎖住了  　　　 　 　 　 　  張軒綾販賣第2級毒品，處有期徒刑7年2月。 未扣案之犯罪所得新臺幣5百元沒收，於全部或一部不能沒收或不宜執行沒收時，追徵其價額；未扣案不詳廠牌手機1支（含門號0000000000號SIM卡1張）沒收。   桃園市平鎮區延平路之張軒綾先前居處（址詳卷）  5百元